【裁判字號】    97,易,44
【裁判日期】    970107
【裁判案由】    傷害
【裁判全文】
臺灣士林地方法院刑事判決                97年度易字第44號
公  訴  人  臺灣士林地方法院檢察署檢察官
被      告  甲○○
上列被告因傷害案件，經檢察官聲請簡易判決處刑（96年度偵字
第13231 號），本院士林簡易庭認不得以簡易判決處刑（96年度
士簡字第1543號），移由本院普通庭改依通常程序審理，並判決
如下：
    主  文
本件公訴不受理。
    理  由
一、公訴意旨略以：被告甲○○於民國96年10月6 日凌晨3 時許
    ，在臺北縣淡水鎮○○街121 巷口，因細故與友人乙○○發
    生爭執，竟基於傷害人身體之犯意，持雨傘毆打乙○○，致
    乙○○受有胸壁挫傷、左額挫傷、擦傷併瘀腫之傷害。案經
    乙○○訴由臺北縣政府警察局淡水分局報告偵辦，因認被告
    涉犯刑法第277 條第1 項之傷害罪嫌。
二、按第一審法院得因檢察官之聲請，不經通常審判程序，逕以
    簡易判決處刑者，所科之刑以宣告緩刑、得易科罰金之有期
    徒刑及拘役或罰金為限，此觀諸刑事訴訟法第449 條第3 項
    規定自明。被告所犯之罪不合於該條所定得以簡易判決處刑
    時，依同法第452 條、第451 條之1 第4 項但書第3 款規定
    ，即應依通常程序審判之。本件聲請人即公訴人臺灣士林地
    方法院檢察署檢察官認被告甲○○涉有傷害罪嫌，無非係以
    被告之自白、告訴人乙○○之證詞及馬偕紀念醫院淡水院區
    診斷證明書、告訴人受傷照片為其論據。惟告訴人於本院士
    林簡易庭審理中，具狀撤回告訴，亦即本案應為不受理之判
    決（詳如後述），揆諸首開規定，顯無逕以簡易判決處刑之
    餘地。原檢察官聲請以簡易判決處刑，容有未合，自應依通
    常程序進行審判。其次，依刑事訴訟法第451 條第1 項、第
    3 項之規定，檢察官聲請以簡易判決處刑者，其聲請與起訴
    有同一之效力。本件如上所述，既認檢察官簡易判決之聲請
    於法未合，應依通常程序審判，則參照上開刑事訴訟法第
    451 條第1 項及第3 項之規定，應認本件業經檢察官提起公
    訴，合先敘明。
三、按告訴乃論之罪，告訴人於第一審辯論終結前得撤回其告訴
    ，又告訴經撤回者，應諭知不受理之判決，並得不經言詞辯
    論為之，刑事訴訟法第238 條第1 項、第303 條第3 款、第
    307 條分別定有明文。
四、查本件告訴人乙○○告訴被告甲○○傷害案件，聲請簡易判
    決處刑書認係犯刑法第277 條第1 項之傷害罪，依同法第
    287 條前段之規定，須告訴乃論。茲據告訴人具狀撤回告訴
    ，有撤回告訴狀附卷可稽，依照上開說明，本件爰不經言詞
    辯論，逕諭知不受理之判決。
據上論斷，應依刑事訴訟法第452 條、第303 條第3 款、第307
條，判決如主文。
中    華    民    國    97    年    1     月    7     日
                  刑事第五庭法  官  黃潔茹
以上正本證明與原本無異。
如不服本判決應於送達後10日內向本院提出抗告狀。
                            書記官  柳瑞宗
中    華    民    國    97    年    1     月    7     日


司法院資訊處製作；財團法人民間司法改革基金會備份。
